臺灣高等法院刑事判決　　　　　　　　　　　　九十三年度上更(一)字第四一六號
　　上　訴　人
　　即　被　告　丁○○
　　上　訴　人
　　即　被　告　甲○○
　　右二人共同
　　指定辯護人 本院公設辯護人　乙○○
右列上訴人因違反毒品危害防制條例案件，不服台灣新竹地方法院九十一年度訴字第
二六一號，中華民國九十二年九月二十三日第一審判決（起訴案號：臺灣新竹地方法
院檢察署九十年度偵字第二五○八、六七五六號），提起上訴，經最高法院發回更審
，本院判決如左：
    主  文
原判決除被訴販賣第一級毒品確定部分外撤銷。
丁○○共同連續販賣第二級毒品，累犯，處有期徒刑捌年。如附表所示第二級毒
品安非他命沒收銷燬之，附表所示之物均沒收，販賣第二級毒品所得新台幣拾伍
萬元沒收，如全部或一部不能沒收時，以其財產抵償之。
甲○○共同連續販賣第二級毒品，處有期徒刑柒年貳月。如附表所示第二級毒品
安非他命沒收銷燬之，附表所示之物均沒收，販賣第二級毒品所得新台幣拾伍萬
元沒收，如全部或一部不能沒收時，以其財產抵償之。
    事  實
一、丁○○前有過失致死、違反麻醉藥品管理條例、藥事法、偽造文書等前科，其中
    於民國八十五年十一月間，因違反麻醉藥品管理條例案件，經台灣台北地方法院
    判處有期徒刑七月確定；於八十六年十月間，因違反藥事法案件，經台灣台北地
    方法院判處有期徒刑五月確定；於八十六年十一月間，因偽造文書案件，經台灣
    士林地方法院判處有期徒刑三月確定；又於八十六年十二月間，因違反麻醉藥品
    管理條例案件，經台灣士林地方法院判處有期徒刑八月確定，於八十八年七月二
    十日執行前開全部徒刑完畢。
二、丁○○自八十七年間因染有施用第二級毒品安非他命劣習與妻離婚後，因腳傷無
    力工作，自九十年二月起與甲○○居住在友人高添進免費提供之台北縣新店市○○路九十五之一號，丁○○明知安非他命為第二級毒品，不得非法販賣，仍不知
    悔改竟與甲○○共同基於意圖販賣第二級毒品安非他命營利之概括犯意，自九十
    年一月間某日起至九十年四月十八日間，戊○○撥打丁○○所使用之行動電話0
    000000000號，與丁○○或甲○○聯絡購買安非他命事宜後，約定或在
    丁○○向友人借用之位於台北縣新店市○○路九十五之一號住處，或在新竹市「
    愛的美賓館」、「星河旅館」等處，連續六次（以戊○○所述最有利於丁○○之
    最低次數計）以第二級毒品安非他命一兩新台幣（下同）二萬五千元之代價（以
    戊○○所述最低價格計算），販賣安非他命予戊○○。於九十年四月十八日某時
    許，因戊○○之女友丙○○在戊○○住處遭警查獲施用第二級毒品安非他命，戊○○於警訊中供稱安非他命購自丁○○，遂於翌日即十九日凌晨三時三十七分許
    ，經警授意撥打丁○○向他人借用之0000000000號行動電話聯絡，佯
    稱：伊與朋友欲共同購買十兩之安非他命，並約定在新竹市○○○街二十二巷六
    弄二十八號之「星河旅館」交易。丁○○因施用毒品及與甲○○同居中，共同承
    上開意圖營利販賣第二級毒品安非他命之概括犯意，於九十年四月十八日晚上十
    一時許，在台北市○○○路全國加油站附近向不詳姓名「大力」購得分裝如附表
    所示之安非他命伺機販賣，丁○○接獲戊○○電話後旋即駕駛車牌號碼九Ｂ
    ─五二八三號自小客車搭載甲○○並攜帶自不詳姓名之「大力」購得如附表所
    示之安非他命，另將附表安非他命放置在甲○○座椅下方，且將持有如附表
    所示海洛因交予甲○○藏放在身穿之胸罩內（被告二人共同持有第一級海洛因毒
    品部分經本院前審判決確定），隨即駕車於同日上午八時二十九分許抵達「星河
    旅館」時，丁○○一人先行下車，由甲○○在車上佯裝睡覺看管附表安非他命
    ，丁○○進入「星河旅館」八樓見戊○○時，警員自丁○○所駕駛之前開車輛
    右前座即甲○○座位下方，起出欲販賣戊○○之如附表所示安非他命二十包毛
    重五九三點四二公克（起訴書誤載為五九一點九公克，應予更正）（共取淨重○
    ．三六公克供鑑驗，驗餘淨重五六四．○二公克）及附表所示丁○○所有分裝
    袋七十一個，並扣得向不詳人借用供聯絡用附表門號0000000000號
    行動電話一支，警員認時機成熟在「星河旅館」內逮捕丁○○。嗣復於警局，在
    甲○○身上所穿著之胸罩內搜出丁○○所有，而交由甲○○保管之如附表海洛
    因二包毛重二十點五九公克（此部分經本院九十二年上訴字第三八四二號判決丁○○、甲○○共同持有第一級毒品確定）（起訴書誤載為二十點四公克，應予更
    正）（驗餘淨重十九．三二公克、純質淨重十六．五三公克）。另於九十年五月
    三十一日下午一時許，經警持搜索票至丁○○位於新店市之上開住處搜索，並扣
    得如附表所示安非他命一包毛重六公克及丁○○所有附表之電子秤一台。
三、案經新竹市警察局第一分局報告及台北市政府警察局移送臺灣台北地方法院檢察
    署呈請台灣高等法院檢察署轉台灣新竹地方法院檢察署檢察官偵查起訴。
    理  由
一、訊據上訴人即被告丁○○固坦承在上開駕駛車內查扣自「大力」取得如附表所
    示第二級毒品安非他命及持有附表所示分裝袋，惟被告丁○○辯稱：當日是去
    找戊○○要取回借予戊○○使用三個月、四個月之ＢＭＷ汽車，而被查扣之毒品
    是前一天晚上在台北市○○○路全國加油站前，向綽號「大力」男子購買海洛因
    、安非他命各一萬元時，「大力」因見我身上有錢，便以將扣案之毒品寄放在我
    這裡之方式，向我借款十六萬元，約定隔天還錢時，我再將毒品返還，我所有之
    毒品是自己施用，從未販賣，甲○○身上之海洛因，是我到達「星河旅館」下車
    時拿給甲○○的，甲○○不知道那是什麼東西；被告甲○○矢口否認犯行並辯稱
    ：十八日當天，因為我和先生吵架，就打電話跟丁○○哭訴，丁○○說他要回北
    港問我要不要一起去，所以就跟他一起來，到新竹時，丁○○說他要找朋友聊天
    ，我就在車上睡覺，丁○○下車前，把東西拿出來叫我放在胸罩內，我問這是什
    麼，丁○○回說妳問那麼多幹什麼，我就沒繼續問，不知道丁○○拿給我的是什
    麼東西，我也不認識戊○○、丙○○云云。
二、經查：
(一)、被告丁○○、甲○○因警方授意由戊○○撥打丁○○使用之行動電話00000
    00000號，與丁○○聯絡佯稱購買安非他命，嗣丁○○依約前往，於右揭時
    地遭警逮捕等情，業經證人即員警張翔瑞、李寶龍分別於偵查、原審審理時證述
    明確（分見台灣新竹地方法院檢察署九十年度偵字第二五０八號偵查卷，下略稱
    偵查卷，第一五一頁至第一五二頁，原審卷第九四頁）。證人戊○○亦於原審、
    偵審時分別證稱：九十年四月十九日是李寶龍（警員）叫我約丁○○到新竹，電
    話中我說我朋友想買十兩，我以0000000000號手機聯絡（見偵查卷第
    一六八頁反面），復於原審審理時證稱：我是同時認識丁○○、甲○○，他們是
    ，我拉到新竹修理，約在丁○○被抓半個月前，我跟丁○○說車子修好了，九十
    年四月十九日是與丁○○約定在星河旅館交易，我跟丁○○說有一個大哥大胖要
    約半公斤左右（見原審九十一年一年八月一日訊問筆錄，存於原審卷第八七頁證
    物袋）﹔證人丙○○亦證稱：九十年四月十九日因警方查獲我另一毒品案為警逮
    捕，警方要我供出上手（見同上偵查卷第一六三頁正面），上開證人等所述情節
    互核一致，且查扣案之0000000000號大哥大為被告丁○○所持用，亦
    分據被告丁○○、甲○○於偵訊、警訊中供述在卷（見同上卷偵查卷第六頁、第
    四十頁反面），而依據卷附之0000000000號通聯紀錄所示，自九十年
    四月十九日凌晨三時三十七分起至八時二十九分，該電話與證人戊○○之000
    0000000號電話通話頻繁達十餘通（見偵查卷第一二七頁），足認上開證
    人所述真實，堪予採信。
(二)、證人戊○○於偵訊中證稱：自九十年一月間起，向被告丁○○、甲○○購買毒品
    ，約每月二至三次不等，四月一次，用我0000000000號之手機，打丁○○的0000000000號手機或台北住處電話0000000000號跟
    他聯絡，有時是甲○○接聽，她說蔡董在睡覺，數量、價錢就由甲○○跟我談，
    向丁○○買過六、七次，數量不固定，有時半兩，有時二兩，有時他也會到新竹
    來找我，有點強迫推銷，一兩安非他命二萬五千元，交易地點在新店一次，新竹
    則都在賓館，愛的美賓館二、三次，後來在星河旅館，丁○○幾乎每次都有帶甲○○來，毒品都放在甲○○身上、放胸前，他們說遇臨檢時較安全，每次由丁○○或甲○○出價，丁○○每次都抬高價錢，我不願買後，再把電話拿給甲○○，
    丁○○及甲○○都可決定價錢，他們的綽號分別為「蔡董」、「美呀」等語（見
    同上偵查卷第一六七至一七○、二一四至二一五、二二四、二二五頁）；證人丙○○則於偵訊中證稱：於九十年三月初認識戊○○，戊○○跟丁○○買毒品之時
    間為三月初、三月中、三月底、四月初及四月十九日這次，有時買半兩或一兩安
    非他命，每次買二萬五千元，戊○○於電話中有跟甲○○談過價錢，丁○○都會
    帶甲○○下來，毒品放在甲○○胸部，交易地點在愛的美賓館，不知道他們的全
    名，以「蔡董」、「美呀」稱呼，戊○○的電話為0000000000，四月
    十九日戊○○打電話約丁○○到星河旅館時，我都在場，當天跟丁○○說想買十
    兩毒品，之前朋友每次跟丁○○買，丁○○都叫甲○○拿出來，甲○○就會轉身
    自胸前拿出或至廁所再拿出來，四月十九日當天．．．」等語（見同上偵查卷第
    一六二至一六四頁）。經核證人丙○○所述內容，對於戊○○如何與丁○○聯絡
    購毒、交易地點、購買數量、金錢以及被告二人之綽號、甚至被告二人攜帶毒品
    之方式是將毒品藏於被告甲○○胸前等情，與證人戊○○之證述均大致相符，證
    人戊○○、丙○○與被告丁○○、甲○○間並無嫌隙或宿怨，亦據被告供明在卷
    ，自無攀誣之理。復參以警方於被告丁○○所駕駛之車上查獲安非他命，另被告
    甲○○係遭警於其胸罩內搜出毒品，此藏毒方式亦與證人戊○○、丙○○所述相
    符；又被告丁○○與甲○○確實是男女朋友並且居住該址，亦據被告二人於原審
    訊問時分別供承在卷（見原審九十年偵聲字第六○號第九頁、第十頁、原審卷第
    六十三頁、偵字第二五Ｏ八號卷第七十七頁反面），又證人戊○○於被告丁○○
    、甲○○於九十年四月十九日遭原審法院羈押後，仍帶同警方至被告丁○○位於
    新店市之住處勘查地形（見偵字第二五Ｏ八號卷第一六九頁反面），若非證人戊○○確實曾至被告丁○○新店住處與被告交易，證人豈有可能知悉被告住處之所
    在。復經警於九十年五月三十一日持搜索票在被告位於新店市○○路九十五之一
    號住處查獲如附表所示安非他命六公克及電子秤，有搜索扣押筆錄一紙附卷
    可按（見台灣台北地方法院檢察署九十年度偵字第一八四七六號偵查卷第十九頁
    ），並據證人高添進證述：「警方查扣之安非他命及電子秤皆係我友人丁○○同
    等語明確（見偵字第一八四七號卷第九頁），由此益證被告丁○○、甲○○二人
    同居、被告甲○○之綽號叫「美呀」證述之真實性。勾稽上開事證與證人戊○○
    、丙○○所證互核一致，顯見非虛。被告甲○○之夫黃秋榮於本院前審證稱其妻
    不可能在外過夜，不知道甲○○是否與丁○○在一起等語，核與被告二人與證人
    高添進供述不符，自難為被告甲○○有利之證明，應予敘明。
(三)、被告丁○○駕駛之上開車輛被告甲○○座椅下方查扣之附表所示安非他命二十
    包及由被告甲○○胸罩內搜出附表所示海洛因二包經送鑑定結果，確分屬第二
    級毒品安非他命（總毛重五九三點四二公克、總淨重五六四點三八公克、驗餘淨
    重五六四點０二公克、純度約為百分之九十七），以及第一級毒品海洛附表因（
    (1)淨重十七點六五公克、純質淨重十五點○四公克，(2)淨重一點六七公克、純質
    淨重一點四九公克），有法務部調查局鑑定通知書二紙在卷為憑（見偵查卷第一
    四六、一四七頁）。又經警持搜索票於被告位於新店市○○路九十五之一號住處
    查獲附表安非他命六公克，數量非少，且現場並未查獲任何施用毒品之器具，
    應係與上開於被告之車查獲之安他命屬同批購入以供販賣，附表電子秤則係供
    分裝秤重之用，被告丁○○辯稱安非他命係供自己施用，及於警詢、原審審理時
    分別辯稱：「電子秤可能是我之前有朋友來找我時留下之物品」、「電子秤是我
    親戚開金飾店要用的」云云（分見同上第一八四七六號卷第四頁反面、原審卷第
    一五一頁），均難採信。
(四)、雖被告丁○○於偵訊時供稱：是跟甲○○說要來新竹玩（見偵字第二五Ｏ八號卷
    第十八頁），惟被告甲○○供稱：丁○○說要到南部（見同上偵查卷第十九頁反
    面），嗣被告丁○○於原審審理時改稱：我要去北港（見原審卷第一五一頁），
    前後矛盾，另參以被告丁○○於本院「調查時陳述當日南下順便要做腳部手術」
    （見本院更(一)卷第五十九頁）；前後矛盾，已難自圓其詞；另被告丁○○又辯稱
    ：「查獲前一天傍晚阿弘打電話去我台北朋友阿進的店裡，跟我說車子修好了要
    我去牽車」、「阿弘，不知道他的真實姓名，不知道他住址，與他見過二次面，
    一次在新店，第二次在星河賓館，被查獲這次」（分見原審卷第二九頁、第一六
    四頁），惟查證人戊○○於原審時證稱：「丁○○跟我說他有一台ＢＭＷ的車子
    壞掉了，叫我把車子拉到新竹修理約在丁○○被抓之前半個月，我跟丁○○說車
    子修好了」（存於原審卷第八七頁證物袋），若是如被告丁○○所辯，僅是來找
    證人戊○○取車，何以要隨身攜帶大量毒品，況隨行之被告甲○○並不會開車，
    亦據被告於原審供承在卷，若果真是來新竹取車，被告為何未找一位會開車之人
    隨行，被告丁○○一人又如何能駕駛二部車？況ＢＭＷ汽車價值不斐且被告丁○○供述該車係向「小六」借用，何以被告被告丁○○將車轉借予戊○○長達三個
    月之久，而未予處理（見本院卷第一五七頁），亦與常理有違，則證人鄭志弘於
    本院審理時證述「：：ＢＭＷ汽車壞掉，要我幫忙拖去找認識修車廠修，：：因
    為修車費太高，：：一直擺在修車廠：：後來修了：：但被告丁○○就被抓，來
    不及處理：：」（見本院更審卷第一六二頁），較屬可採。被告丁○○辯稱查獲
    當日係為取回上開車輛，顯係飾卸之詞，自無可採。
(五)、又被告丁○○於警詢時供稱：扣案安非他命及海洛因是我個人要施用，係以十六
    萬元之代價向綽號「大力」男子購買（見偵字第二五Ｏ八號卷第四頁反面），惟
    於原審又改稱：「是大力寄放在我這裡的，當天我跟大力買二萬元的毒品，大力
    叫我把身上的十六萬元借他，所以大力就把毒品寄放在我這」（見原審卷第五八
    頁），非僅前後矛盾，且查被告丁○○供述並不知悉「大力」真實姓名及固定聯
    絡方式，彼此聯絡電話不通，只能留言，購買毒品固定每星期晚上六點到羅斯福
    路全國加油站等，如果沒等到就回去，晚一點再去等，萬一等不到，隔一星期再
    過去等（見偵字第二五Ｏ八號卷第五十一頁、原審卷第五十八頁、五十九頁），
    另被告丁○○於本院供述「：：與妻離婚後再回南部與父母種田：：腳部需要開
    刀」（見本院更卷第五十一頁、第五十五頁），並提出九十年八月九日「左足截
    肢術後合併皮膚缺損」，此有國軍新竹醫院附民眾診療服務處診斷證明書可參（
    見偵字第二五Ｏ八號卷第一六一頁），足認查獲當時被告丁○○確實腳傷需開刀
    截肢之情形，自不宜從事以赤腳勞力種田粗重工作，則案發當時被告丁○○應係
    處於無業情形，當可認定，另參以被告丁○○當時在北部係借用友人房屋住用，
    顯見被告丁○○當時經濟情況並非寬裕，綜上各節，查獲時被告丁○○持有現金
    十六萬，並非小數目，被告丁○○辯稱借錢與不知如何聯絡之「大力」，另由「
    大力」以扣案毒品寄放，自係畏罪卸責之詞，從而，附表所示安非他命係被
    告丁○○自「大力」購買之事實，應可認定。
(六)、又被告丁○○係於接獲證人戊○○聯絡前已經先向大力買入毒品之事實，此據被
    告丁○○於本院審理時明確供述在卷（見本院上更卷第一五九頁），另以被告丁○○供述「每日施用毒品一次，約大姆指指甲的一半」（見原審卷第三十一頁）
    ，堪認被告丁○○每日所需毒品數量不多，惟按被告丁○○一次購買扣案如附表
    安非他命毒品數量甚為龐大，且僅係塑膠袋分裝包裝，此有照片在卷可查，
    在此情形下安非他命短期間經由空氣接觸氧化而變質，此應係經常施用安非他命
    之人所知悉之事實，足認被告丁○○一次大量購買附表安非他命毒品並非供
    其施用，顯係基於意圖營利而購入毒品之犯意，當無庸置疑。況且，被告丁○○
    駕駛之車中查獲安非他命二十包，各有不同重量，合計毛重為五九三點四二公克
    ，足夠從中取付證人戊○○、丙○○所證購買十兩（約三七五公克）之數，此外
    ，並有扣案如附表所示分裝袋高達七十一個可佐被告丁○○竟於警詢時稱：「
    （為何要分裝小包裝？）不知道」云云，亦違常理，並有扣案如附表電子秤在
    卷可稽，況被告丁○○、甲○○既係同居男女朋友，深夜陪同被告丁○○駕車遠
    赴新竹，當時身上攜帶附表所示海洛因藏放胸前隱密處，另附表所示安非他
    命放置在其座椅下方，足認被告甲○○係在車內負責看管上開毒品之事實，甚屬
    明確，核與證人戊○○、丙○○亦指證被告二人共同多次販賣安非他命之事實如
    前述，是被告甲○○辯稱不知情，不認識證人戊○○、丙○○等云云，顯屬卸責
    之詞，不足採信。
(七)、至原審辯護人雖辯護稱本件扣案毒品之取得，是警員以臨檢之名義為之，屬違法
    取得，不能做為證據等語。然本件警方是在已有相當理由且合理懷疑被告二人有
    犯罪嫌疑之情況下為之，且參酌刑事訴訟法第一百五十八條之四：「除法律另有
    規定外，實施刑事訴訟程序之公務員因違背法定程序取得之證據，其有無證據能
    力之認定，應審酌人權保障及公共利益之均衡維護。」之規定，本院認本件查扣
    之毒品數量不少，若流入市面，勢必戕害人民健康，基於對社會安全及公共利益
    之維護，認有證據能力，並不違比例原則，併予敘明。
(八)、販賣毒品罪，並不以販入後復行賣出為構成要件，祇須意圖營利而購入毒品或賣
    出毒品，有一於此，其犯罪即完成，查獲本件當時雖證人戊○○係經警員授意以
    電話聯繫佯稱購買，惟被告係以意圖營利而購入，詳如前述，被告所為犯行，應
    論以既遂，另所謂「意圖」，即犯罪之目的，原則上不以發生特定結果為必要，
    即祇須有營利之意圖為己足，不以買賤賣貴而從中取利為必要，末按一般民眾普
    遍認知毒品之非法交易，政府一向查禁森嚴，且重罰不寬貸，衡諸常情，倘非有
    利可圖絕無平白甘冒被重罰高度風險之理，從而，舉凡其有償交易，除足反證其
    確另基於某種非圖利本意之關係外，通常尚難因無法查悉其賣出之差價，而諉無
    營利之意思，或阻卻販賣犯行之追訴（最高法院八十七年台上字第三一六四號判
    決參照）；且販賣安非他命等毒品之行為，無一定之公定價格，每次買賣之價格
    亦各有差異，隨供需雙方之資力或關係之深淺或需求之數量、貨源之充裕與否、
    販賣者對於資金之需求如何即殷切與否，以及政府查緝之態度，進而為各種之風
    險評估，而有各種不同之標準，並非一成不變。販賣者從各種『價差』或係『量
    差』中謀取利潤方式，或有差異，然其所圖利益之非法販賣行為目的，則屬相同
    ，並無二致。本案被告丁○○、甲○○雖矢口否認販賣第二級毒品之行為，至無
    從認定渠實際獲利如何，然據證人戊○○於偵訊中證述，已購買六、七次（取對
    被告最有利之六次），時間非短，且證人戊○○亦明確指陳購入安非他命一兩二
    萬五千元，並非無償，被告二人共售出十五萬元之安非他命，從而，被告等確有
    因販賣第二級毒品而從中牟取利益，故其有營利犯意甚明。
(九)、綜上事證，堪認被告丁○○、甲○○確有共同連續意圖營利販賣第二級毒品安非
    他命犯行，事證明確，被告二人犯行應可認定。
三、查安非他命係毒品危害防制條例第二條第二項第二款所規定之第二級毒品。次按
    販賣毒品並不以販入後復有賣出為必要，茍基於營利之意，而販入或賣出，有一
    於是者，即足當之（最高法院六十八年台上字第六０六號判例參照）。被告丁○○、甲○○自九十年一月間某日起迄至同年四月十九日止，意圖營利而多次販入
    及六次售與戊○○第二級毒品安非他命，係犯毒品危害防制條例第四條第二項之
    販賣第二級毒品罪。被告二人就上開犯行，有犯意聯絡及行為分擔，為共同正犯
    。被告持有第二級毒品之低度行為，應為販賣之高度行為所吸收，不另論罪；被
    告先後多次販賣第二級毒品既遂犯行，時間緊接，犯罪構成要件相同，顯係基於
    概括犯意為之，均應依連續犯規定分別論以連續販賣第二級毒品既遂一罪。查被
    告丁○○有上開事實欄所載之前科及執行情形，有本院被告全國前案紀錄表一紙
    在卷可稽，其於五年內再犯本件有期徒刑以上之二罪，為累犯，除販賣第二級毒
    品法定刑度為無期徒刑部分，依法不得加重外，爰就販賣部分法定刑有期徒刑部
    分，依法加重其刑。被告等持有第一級毒品雖超過淨重五公克，惟其行為時為九
    十年四月十九日，自毋庸依行政院九十三年一月七日頒布之「轉讓持有毒品加重
    其刑之數量標準」第二條第一項第一款加重其刑，併此敘明。
四、原審據予被告等論罪科刑，固非無見。惟查：原判決認被告等係犯販賣第一級
    毒品罪，且與販賣第二級毒品間具想像競合犯關係，而從一重販賣第一級毒品論
    處，其認事用法，尚有未合；被告位於新店市○○路九十五之一號住處查獲安
    非他命六公克及電子秤，原判決未宣告沒收。另扣案附表行動電話0000
    000000號手機（原判決宣告沒收，依法有違，理由詳如後述），被告等上
    訴否認犯行固無理由，惟原判決既有上開可議之處，應由本院予以撤銷改判。爰
    審酌被告丁○○、甲○○販賣毒品之次數、數量，被告二人於販賣毒品行為中之
    分工情形，扣案之毒品數量，被告丁○○居於主導地位、暨被告丁○○、甲○○
    之素行、犯罪動機、目的、手段、販賣毒品對象之人數，及販賣第二級毒品所產
    生之危害，犯後仍飾詞否認販賣第二級毒品之態度等一切情狀，就丁○○共同連
    續販賣第二級毒品罪部分，量處有期徒刑捌年；被告甲○○共同連續販賣第二級
    毒品罪部分，量處有期徒刑七年二月。
五、於被告丁○○車上扣得如附表安非他命及被告丁○○位於上開新店市住處扣得
    附表安非他命，均應依毒品危害防制條例第十八條第一項前段宣告沒收銷燬。
    扣案如附表之電子秤一台、夾鏈分裝袋七十一只，係被告等供分裝毒品販賣
    所用及預備之物，均應依上開條例第十九條第一項規定沒收。被告二人販賣第二
    級毒品所得新台幣十五萬元應依同條例第十九條第一項宣告沒收，如全部或一部
    不能沒收時，以其財產抵償之。另扣案附表行動電話0000000000號
    手機，雖係被告丁○○供犯罪聯絡工具，查毒品危害防治條例第十九條第一項規
    定，基於刑止一身原則及參照刑法第三十八條第三項前段立法精神，應認以屬於
    犯人者為限，參以上開行動電話係林中年名義申請持用，此有遠傳電信股份有限
    公司行動電話基本資料在卷可查（見偵字第二五Ｏ八號卷第七十九頁），被告丁○○否認所有，依法不予宣告沒收，併此敘明。
據上論斷，應依刑事訴訟法第三百六十九條第一項前段、第三百六十四條、第二百九
十九條第一項前段，毒品危害防制條例第四條第二項、第十八條第一項前段、第十九
條第一項，刑法第十一條前段、第二十八條、第五十六條、第四十七條，判決如主文
。
本案經檢察官羅榮乾到庭執行職務。
中　　　華　　　民　　　國　　九十三　　年　　　十二　　月　　二十四　　日
                              臺灣高等法院刑事第二十三庭
                                  審判長法  官  黃　瑞　華
                                        法  官  蔡　明　宏
                                        法  官  王　淑　滿
右正本證明與原本無異。
如不服本判決，應於收受送達後十日內向本院提出上訴書狀，其未敘述上訴之理由者
並得於提起上訴後十日內向本院補提理由書（均須按他造當事人之人數附繕本）。
                                        書記官  陳　思　云
中　　　華　　　民　　　國　　九十三　　年　　　十二　　月　　二十四　　日
附錄：本案論罪科刑法條全文
毒品危害防制條例第四條第二項：
製造、運輸、販賣第二級毒品者，處無期徒刑或七年以上有期徒刑，得併科新臺幣七
百萬元以下罰金。
附表：第二級毒品安非他命二十包（總毛重五九三點四二公克、總淨重五六四點三
        八公克、驗餘淨重五六四點０二公克、純度約為百分之九十七）。
      分裝袋七十一個。
      第二級毒品安非他命毛重陸公克。
      電子秤一台。
      海洛因二包毛重二十點五九公克。
      0000000000號行動電話一支。
